

\vspace{3.5em}
\noindent \begin{minipage}{\textwidth}
\stepcounter{mallinumber}
\noindent \textbf{Tüüpsõnamall \arabic{mallinumber}\,\vadja{vimpõ}}\\

\begin{sideways}
\begin{tabular}{l l}
muutvormimall & tunnused \\
\hline
\underline{vim}\,$\oplus$\,põ & \textsc{ sg nom } \\
\underline{vim}\,$\oplus$\,ma & \textsc{ sg gen } \\
\underline{vim}\,$\oplus$\,pa & \textsc{ sg par } \\
\underline{vim}\,$\oplus$\,pasõ & \textsc{ sg ill } \\
\underline{vim}\,$\oplus$\,mõz & \textsc{ sg ine } \\
\underline{vim}\,$\oplus$\,mõss & \textsc{ sg ela } \\
\underline{vim}\,$\oplus$\,mõllõ & \textsc{ sg all } \\
\underline{vim}\,$\oplus$\,mõll & \textsc{ sg ade } \\
\underline{vim}\,$\oplus$\,mõlt & \textsc{ sg abl } \\
\underline{vim}\,$\oplus$\,mõssi & \textsc{ sg tra } \\
\underline{vim}\,$\oplus$\,mõssaa & \textsc{ sg ter } \\
\underline{vim}\,$\oplus$\,mõka & \textsc{ sg com } \\
\underline{vim}\,$\oplus$\,mõd & \textsc{ pl nom } \\
\underline{vim}\,$\oplus$\,pijõ & \textsc{ pl gen } \\
\underline{vim}\,$\oplus$\,piit & \textsc{ pl par } \\
\underline{vim}\,$\oplus$\,piisõ & \textsc{ pl ill } \\
\underline{vim}\,$\oplus$\,piiz & \textsc{ pl ine } \\
\underline{vim}\,$\oplus$\,piiss & \textsc{ pl ela } \\
\underline{vim}\,$\oplus$\,piillõ & \textsc{ pl all } \\
\underline{vim}\,$\oplus$\,piill & \textsc{ pl ade } \\
\underline{vim}\,$\oplus$\,piilt & \textsc{ pl abl } \\
\underline{vim}\,$\oplus$\,piissi & \textsc{ pl tra } \\
\underline{vim}\,$\oplus$\,piissaa & \textsc{ pl ter } \\
\underline{vim}\,$\oplus$\,pijka & \textsc{ pl com } \\
\end{tabular}
\end{sideways}
\captionof{table}{Tüüpsõnamall \arabic{mallinumber}\,\vadja{vimpõ} ekstraheeritud muutvormimallid.}
\label{tab:tüüpsõnamall-vimpõ}

\end{minipage}

 
\vspace{1em}
\noindent Tüüpsõnamall \vadja{vimpõ} hõlmab vormisõnastikus 2 lekseemi: \vadja{\underline{vim}põ} ja \vadja{\underline{kum}põ}.
